# 请教陈版，关于委托理财

提问人：hrtsex 时间：2014-06-27 17:46:24
请教陈版，对于公司与金融机构典当公司签订《委托理财协议》，固定利率12%的情况：
1 、是理解为投资，其利息收入计入投资收益，还是理解为让渡资产使用权，其利息收入计入其他业务收入呢？
2 、是否需要缴纳营业税呢？
3 、在非经常性损益表的分类是否应计入“委托他人投资或管理资产的损益”呢？

回答人：chenyiwei
赞同liubin。另外提醒一下：此类业务的财务风险和法律（合规性）风险极大，有可能实际上是该典当企业在非法集资。典当企业本身不是金融企业，没有金融许可证，更没有吸收外部社会资金的资格。对于相关的法律风险，应要求律师出具意见，并在审计中根据1142 号审计准则规定执行必要审计程序。

提问人：沉默羔羊 时间：2014-06-28 13:03:06
从金融机构取得的利息收入也需要缴纳营业税吗？

回答人：chenyiwei
问题是：这不是从银行业金融机构取得的存款利息收入。

提问人：zengfengxia 时间：2014-06-29 17:41:33
典当行不属于非银行金融机构吗？那小额贷款公司呢？

回答人：chenyiwei
典当行和小额贷款公司都不属于金融机构。 典当行的主管部门是商务部和公安部，中国人民银行对典当行的监管职责最迟在 2005 年已经移交（以 2005 年《典当管理办法》的发布为标志）。 小额贷款公司的监管体制是在中国人民银行和银监会发布的指导意见的基础上，由各省自行指定监管部门。 前段时间有小额贷款公司和典当行能否适用金融机构贷款损失准备税前扣除政策的讨论，可做为证据。

提问人：hrtsex 时间：2014-07-12 08:35:08
陈版，利息收入计入其他业务收入从准则的角度是否有比较有说服力的解释呢？目前一个项目在三板反馈阶段，审核的老师一直在纠结这个问题！

回答人：chenyiwei
主要原因是：利息收入符合收入准则所述的“让渡资产使用权收入”的定义和确认条件，可以纳入收入准则的规范范围。